　　　　　　　　　臺灣高等法院刑事裁定
　　　　　　　　　　　　　　　　　　100年度聲再字第525號
再審聲請人
即受判決人　趙旻韜
上列聲請人因偽造文書案件，對於最高法院100年度臺上字第616
6號，中華民國100年11月10日第三審確定判決（原審案號：本院
99年度上更(一)字第174號），向最高法院聲請再審，經最高法院
函送本院，本院裁定如下：
    主  文
再審之聲請駁回。
    理  由
一、按聲請再審，由判決之原審法院管轄。判決在第三審確定者
    ，對於該判決聲請再審，除以第三審法院之推事（法官）有
    第420條第5款之情形為原因者外，應由第二審法院管轄之。
    刑事訴訟法第426條第1項、第3項分別定有明文。本案再審
    聲請人趙旻韜，以最高法院100年臺上字第6166號確定判決
    ，有刑事訴訟法第420條第1項第6款之再審事由，向最高法
    院聲請再審，經最高法院認應由本院管轄，函送本院，合先
    說明。次按因發現確實之新證據，足認受有罪判決之人應受
    無罪之判決者得聲請再審，刑事訴訟法第420條第1項第6款
    固定有明文。惟所謂發現新證據係指該證據於審判時已經存
    在，為法院及當事人所不知，不及調查斟酌，至其後始行發
    見者而言。倘該證據於審判時雖已存在，僅因當事人於審判
    時未提出於法院，而事後以此為聲請再審之理由，自與該款
    聲請再審之要件不合。且就該新證據，以不須經過調查程序
    ，從客觀上觀察即顯然可認足以動搖原確定判決而對受判決
    人為無罪之判決者為限。因此受理再審聲請之法院，應就聲
    請再審理由之所謂新證據，是否具備事實審判決前已經存在
    ，為法院及當事人所不知，事後方行發見之「嶄新性」，及
    顯然可認足以動搖原有罪確定判決，應為無罪判決之「確實
    性」二要件加以審查，二者不可或缺，倘未兼備該二種特性
    ，即不能據為再審之原因（參看最高法院91年臺抗字第20號
    、100年臺抗字第88號裁定）。
二、聲請意旨略以：(一)告訴人喻曉霞提出大量量化且脫離訴訟主
    題之煙霧內容，迷離偵查、審理之人，對伊以司法為工具進
    行法律攻擊，致使本案陷入判決上錯誤。而法院並沒有依據
    正當法律程序為審理而為告訴人喻曉霞背書，真相沒有發現
    ，此由證人蔡善璽於偵查中之證述可證；(二)伊於民國（下同
    ）100年8月1日送最高法院之上訴補充理由狀中，附有告訴
    人喻曉霞在另案訴訟不實告發之證據，然最高法院在100年
    臺上字第6166號判決中，對於上開新證據並沒有提及，也沒
    有說明為何不採用，顯見最高法院對於其前次最高法院99年
    臺上字第2209號判決內容有不清楚之矛盾。且該確定判決認
    伊對第二審判決「仍執陳詞為與原判決採證認事無關之事項
    片面指陳」，並無具體事實說明，僅以上列言語搪塞，亦屬
    偏見、先入為主，而該判決認伊行使偽造私文書「足生損害
    於他人」，亦屬沒有證據支撐之事實，又「累犯」之說從何
    而來，亦屬莫名，若以本案一慣性而言，累犯並不存在；最
    高法院顯係對於案情瞭解不夠深入，而為與第一次最高法院
    發回更審之判決相互矛盾；(三)現伊再次補送告訴人喻曉霞所
    發出之臺視套房投資大廈管理委員會第五屆管理委員選舉結
    果公告以為新證據，依刑事訴訟法第420條第1項第6款，聲
    請再審云云。
三、經查：
(一)、聲請人趙旻韜因犯行使偽造私文書罪，經本院99年上更(一)字
    第174號判決有期徒刑3月，如易科罰金，以新臺幣1仟元折
    算1日，減為有期徒刑1月又15日，如易科罰金，以新臺幣1
    仟元折算1日。上訴後，經最高法院100年臺上字第6166號判
    決駁回上訴確定，有該判決在卷可稽。而觀諸趙旻韜本件聲
    請再審之理由狀，其聲請再審案號之記載為「最高法院100
    年臺上字第6166號」，且於理由狀中將該判決之內容逐一抄
    錄並為指摘，並以該判決影本為附件，此有刑事聲請再審理
    由狀在卷可稽。足認趙旻韜係以最高法院100年臺上字第616
    6號確定判決為聲請再審之對象。
(二)、究其上開聲請理由無非係就原確定判決採證認事之職權行使
    ，再為爭執。且聲請人提出之臺視套房投資大廈管理委員會
    92年6月20日之公告資料，雖係於審判時即已存在，然該公
    告既屬公開資訊，且聲請人自承於100年8月1日已提出於最
    高法院，故上開證據非聲請人於判決前所不知，致未能提交
    法院調查斟酌之證據，依前揭說明，核與刑事訴訟法所定發
    現確實新證據之「嶄新性」要件不符。況上開資料係公告臺
    視套房投資大廈管理委員會第五屆管理委員選舉之結果，核
    與聲請人所犯於95年11月28日盜用該大廈管理委員會之印章
    ，偽造該管理委員會開會通知之私文書進而行使之犯行無涉
    ，故亦與確實新證據之「確實性」要件不合。綜上，本件聲
    請再審為無理由，應予駁回。
據上論結，應依刑事訴訟法第434條第1項，裁定如主文。
中    華    民    國   100    年    12    月    15    日
                  刑事第十五庭審判長法  官   沈宜生
                                    法  官   陳坤地
                                    法  官   林明俊
以上正本證明與原本無異。
如不服本裁定，應於裁定送達後5日內向本院提出抗告狀。
                                    書記官   徐仁豐
中    華    民    國   100    年    12    月    16    日